臺灣高等法院臺中分院刑事判決　　　　　　　　　　九十四年度上訴字第二六三號
　　上　訴　人
　　即　被　告　乙○○
右上訴人因違反毒品危害防制條例案件，不服臺灣南投地方法院九十三年度訴字第六
二四號中華民國九十三年十二月九日第一審判決（起訴案號：臺灣南投地方法院檢察
署九十三年度毒偵字第九八一號），提起上訴，本院判決如左：
      主  文
上訴駁回。
      事實及理由
一、本案經本院審理結果，認第一審判決認事用法及量刑均無不當，應予維持，並引
    第一審判決書記載之事實、證據及理由。（如附件）
二、被告乙○○上訴意旨略以：伊確實有心戒毒，並至草屯療養院戒毒，請求減輕云
    云，並提出行政院衛生署草屯療養院九十三年三月二日藥袋六個為證。惟查：本
    案被告施用第一級毒品海洛因係自九十三年八月中旬某日起，至同年八月三十日
    上午十時許止，其施用第二級毒品安非他命係九十三年八月二十九日，均在被告
    所提上開藥袋記載日期之後，所辯即難採信。被告於五年內，猶無悔改之意再為
    本件犯行，且施用毒品，除戕害自身之健康、生命外，並已衍生危害家庭之不良
    後果，且損及社會、國家之整體利益。被告既曾施用毒品，經法院判處有期徒刑
    ，並已執行完畢，復二犯施用毒品案件，均經觀察、勒戒，已無繼續施用之傾向
    ，為檢察官不起訴處分在案，尚不能深切體悟，自愛自重，猶不顧施用毒品對其
    個人、家庭及社會、國家所造成之危害及負累，而再犯之，難認其罪責係屬輕微
    ，自應受相當之刑罰制裁，始符社會正義而施用第一級毒品海洛因之法定刑為六
    月以上五年以下，施用第二級毒品安非他命之法定刑為二月以上三年以下有期徒
    刑之罪，審酌被告之素行、犯罪之動機、情節、所生危害及其他犯罪情節並犯後
    之態度等一切情狀，原審就施用第一、二級毒品，分別量處有期徒刑十一月及三
    月，並定其執行刑為有期徒刑一年一月，量刑尚稱妥適，被告上訴認量刑過重為
    無理由，應予駁回。
三、據上論斷，應依刑事訴訟法第三百七十三條、第三百六十八條，判決如主文。
本案經檢察官甲○○到庭執行職務。
中      華      民      國    九十四     年       三    月      二      日
        臺灣高等法院臺中分院刑事第四庭
                                          審判長法  官  洪  耀  宗
                                                法  官  江  德  千
                                                法  官  劉  登  俊
右正本證明與原本無異。
除施用第二級毒品部分不得上訴外，其餘得上訴。
如不服本判決應於收受送達後十日內向本院提出上訴書狀，其未敘述上訴之理由者並
得於提起上訴後十日內向本院補提理由書（均須按他造當事人之人數附繕本）。
                                                書記官  鄧  智  惠
中      華      民      國      九十四   年      三       月     三     日
                                                                        Ｉ
附件
臺灣南投地方法院刑事判決                          九十三年度訴字第六二四號
    公  訴  人  臺灣南投地方法院檢察署檢察官
    被      告  乙○○  男  三十歲（民國○○○年○月○日生）
                        住南投縣南投市○○里○○路○段七０九巷八九號
                        身分證統一編號：Ｚ000000000號
右列被告因違反毒品危害防制條例案件，經檢察官提起公訴（九十三年度毒偵字第九
八一號），被告於準備程序中就被訴事實為有罪之陳述，經本院合議庭裁定由受命法
官獨任進行簡式審判程序，本院判決如左：
    主  文
乙○○連續施用第一級毒品，累犯，處有期徒刑拾壹月，扣案之第一級毒品海洛因壹
包（淨重零點零壹公克、包裝重零點貳柒公克），沒收銷燬之；注射針筒參支沒收。
又施用第二級毒品，累犯，處有期徒刑參月。應執行有期徒刑壹年壹月，扣案之第一
級毒品海洛因壹包（淨重零點零壹公克、包裝重零點貳柒公克），沒收銷燬之；注射
針筒參支沒收。
    事  實
一、乙○○曾因偽造文書及違反槍砲彈藥刀械管制條例、竊盜、妨害公務等案件，分
    別經本院以八十七年度易字第一九四號，及臺灣高等法院臺中分院以八十八年度
    上易字第七○七號、八十八年度上易字第一七三五號、八十八年度上訴字第二五
    八一號判決，各處有期徒刑四月、八月、一年六月及五月確定，於八十九年五月
    十九日經臺灣高等法院臺中分院以八十九年度聲字第三四九號裁定定其應執行刑
    為有期徒刑二年八月確定，甫於民國九十一年五月三日縮短刑期假釋，嗣於九十
    二年五月二十三日假釋期滿未經撤銷，視為執行完畢。乙○○另曾因施用毒品案
    件，經送觀察、勒戒後，認有繼續施用毒品之傾向，續送戒治處所施以強制戒治
    ，而於八十九年七月五日執行完畢釋放，並由臺灣南投地方法院檢察署檢察官於
    八十九年七月二十日，以八十九年度戒毒偵字第二六八號、第二六九號、第二七
    ○號、第二七一號為不起訴處分確定。詎乙○○猶不知戒絕，於強制戒治處分執
    行完畢釋放後五年內，復基於施用第一級毒品海洛因之概括犯意，自九十三年八
    月中旬某日起，至同年八月三十日上午十時許止，在南投縣南投市○○里○○路
    ○段七○九巷八十九號住所，連續以針筒注射方式，施用第一級毒品海洛因多次
    ；其並另基於施用第二級毒品安非他命之犯意，於九十三年八月二十九日，在上
    開住處，以將毒品安非他命置於玻璃球內，點火燒烤，再以口鼻吸食所產生霧氣
    之方式，施用第二級毒品安非他命一次。嗣於九十三年八月三十日晚上十時五十
    分許，為警在南投縣草屯鎮○○路○段三二九號前查獲，並扣得第一級毒品海洛
    因一包（淨重○．○一公克、包裝重○．二七公克），及被告所有供其施打毒品
    海洛因使用之注射針筒三支。
二、案經南投縣政府警察局草屯分局報告臺灣南投地方法院檢察署檢察官偵查起訴，
    本院改依簡式審判程序審理。
    理  由
一、本件被告乙○○所犯係死刑、無期徒刑、最輕本刑為三年以上有期徒刑以外之罪
    ，其於本院準備程序中就被訴事實為有罪之陳述，經本院合議庭裁定由受命法官
    獨任依簡式審判程序，先予敘明。
二、右揭犯罪事實，業據被告乙○○於本院審理時坦承不諱，且被告於右揭時、地為
    警查後經採尿送驗結果，呈嗎啡及甲基安非他命陽性反應，此有南投縣政府衛生
    局尿液檢驗單一紙在卷可稽。而警方查獲被告持有之白粉一包（淨重○．○一公
    克、包裝重○．二七公克），確含有海洛因成分，有法務部調查局九十三年十月
    二十日調科壹字第九七○○○二四六九號鑑定通知書一紙附卷可按，此外復有被
    告自承其所有並供其施打毒品海洛因所用之注射針筒三支扣案可資佐證，堪認被
    告自白與事實相符。又被告前因施用毒品案件，經送觀察、勒戒後，認有繼續施
    用毒品之傾向，續送戒治處所施以強制戒治，而於八十九年七月五日執行完畢釋
    放，並由臺灣南投地方法院檢察署檢察官於八十九年七月二十日，以八十九年度
    戒毒偵字第二六八號、第二六九號、第二七○號、第二七一號為不起訴處分確定
    ，有不起訴處分書一件、臺灣南投地方法院檢察署刑案資料查註紀錄表及臺灣高
    等法院被告全國前案紀錄表各一份附卷可稽，被告於強制戒治完畢釋放後五年內
    再犯施用第一級、第二級毒品之犯行，洵堪認定，應依法論科。
三、按海洛因、安非他命分屬毒品危害防制條例第二條第二項第一、二款所指之第一
    、二級毒品，合先說明。核被告乙○○所為，係犯毒品危害防制條例第十條第一
    項、第二項之施用第一級、第二級毒品罪。其施用前持有第一、二級毒品之低度
    行為，已為施用之高度行為所吸收，均不另論罪。再被告所為多次施用第一級毒
    品之行為，時間緊接，所犯罪名相同，顯係出於概括之犯意為之，為連續犯，應
    依刑法第五十六條之規定各論以一罪論，並加重其刑。又其所犯上開二罪之間，
    犯意各別，行為互殊，應予分論併罰。再被告曾因偽造文書及違反槍砲彈藥刀械
    管制條例、竊盜、妨害公務等案件，分別經本院以八十七年度易字第一九四號，
    及臺灣高等法院臺中分院以八十八年度上易字第七○七號、八十八年度上易字第
    一七三五號、八十八年度上訴字第二五八一號判決，各處有期徒刑四月、八月、
    一年六月及五月確定，於八十九年五月十九日經臺灣高等法院臺中分院以八十九
    年度聲字第三四九號裁定定其應執行刑為有期徒刑二年八月確定，甫於九十一年
    五月三日縮短刑期假釋，嗣於九十二年五月二十三日假釋期滿未經撤銷，視為執
    行完畢，有上開前科紀錄表在卷可考，其於刑之執行完畢後，五年內再犯本件有
    期徒刑以上之罪，為累犯，應依刑法第四十七條之規定加重其刑，並就施用第一
    級毒品部分遞予加重之。爰審酌被告前有多次違反麻醉藥品管理條例、毒品危害
    防制條例、偽造文書、違反槍砲彈藥刀械管制條例、竊盜、妨害公務等犯罪前科
    ，有前述前案紀錄表在卷可查，仍不知警惕，再犯本案，品行不端，惟施用毒品
    之期間不長，且其施用毒品之犯行為自戕行為，尚未危害他人，所生損害尚屬輕
    微，及其犯罪後坦承犯行，態度尚佳等一切情狀，分別量處如主文所示之刑，並
    定其應執行之刑，以資儆懲。扣案海洛因一包（淨重○．○一公克、包裝重○．
    二七公克）屬毒品危害防制條例第二條第二項第一款所規定之毒品，係屬違禁物
    ，不問屬於犯人與否，應依毒品危害防制條例第十八條第一項前段規定，宣告沒
    收銷燬之（而盛裝上開海洛因之包裝袋因與海洛因難以析離，宜一併視為查獲之
    毒品沒收銷燬之）；另扣案之注射針筒三支，係被告所有供其施用海洛因所用之
    物，業據其自承在卷，爰依刑法第三十八條第一項第二款規定宣告沒收。
據上論斷，應依刑事訴訟法第二百七十三條之一第一項、第二百九十九條第一項前段
，毒品危害防制條例第十條第一項、第二項、第十八條第一項前段、第二十三條第二
項，刑法第十一條前段、第五十六條、第四十七條、第五十一條第五款、第三十八條
第一項第二款，判決如主文。
本案經檢察官藍海凝到庭執行職務。
中      華      民      國      九十三    年      十二    月    九      日
                                      臺灣南投地方法院刑事第四庭
                                          法  官  莊  秋  燕
右正本證明與原本無異。
如不服本判決，應於判決送達後十日內向本院提出上訴狀( 應附繕本 )。「切勿逕送
上級法院」。
                                          書記官  賴  秀  美
中      華      民      國      九十三    年      十二    月    九      日
「告訴人或被害人對於判決如有不服具備理由請求檢察官上訴者，其上訴期間之計算
係以檢察官收受判決正本之日期為準」
附錄本案論科法條：
毒品危害防制條例第十條
施用第一級毒品者，處六月以上五年以下有期徒刑。
施用第二級毒品者，處三年以下有期徒刑。
